臺灣新北地方法院刑事判決　　　　　　　110年度訴字第576號
公　訴　人　臺灣新北地方檢察署檢察官
被　　　告　周承富


指定辯護人　本院公設辯護人湯明純　
上列被告因違反毒品危害防制條例案件，經檢察官提起公訴（
109年度偵字第44853號），本院判決如下：
    主  文
周承富共同犯販賣第三級毒品未遂罪，處有期徒刑壹年拾月。緩
刑參年，緩刑期間付保護管束，並應向檢察官指定之政府機關、
政府機構、行政法人、社區或其他符合公益目的之機構或團體提
供捌拾小時之義務勞務及接受肆小時之法治教育課程。
扣案如附表所示之物沒收之。
    事  實
一、周承富明知4-甲基甲基卡西酮係毒品危害防制條例第2條第2
    項第3款所列管之第三級毒品，不得非法販賣、持有，竟與
    姓名年籍不詳，通訊軟體微信（WeChat）暱稱「宅急便24hr
    」之人，共同基於意圖營利販賣第三級毒品之犯意聯絡，由
    「宅急便24 hr」於民國109年11月22日2時20分許及同日6時
    6分許，透過電腦設備連接網路，以暱稱「宅急便24hr」在
    微信上刊登「(圖示）極品（圖示）紅酒。無怪味（圖示）
    （圖示）一杯500，（圖示）咬一口與王老吉限時搶購中(圖
    示）」、「(圖示）極品（圖示）嗨起來（圖示）（圖示）
    一瓶500限時搶購中（圖示）」等隱喻販賣毒品內容之文字
    。適新北市政府警察局新莊分局警員於109年11月23日執行
    網路巡邏勤務，瀏覽訊息時察覺有異，遂透過微信以「方丈
    」之暱稱與之聯繫，私下商談交易細節，佯以欲向之購買毒
    品，雙方達成由「宅急便24hr」以總價新臺幣（下同）2,00
    0元價格，販賣第三級毒品4-甲基甲基卡西酮5包與警員之合
    意，並約定在新北市○○區○○路000號前進行交易，「宅
    急便24hr」並聯繫周承富，由周承富於同月23日某時許，前
    往臺北市北投區不詳地點山區路邊，拿取含有4-甲基甲基卡
    西酮成分之咖啡包5包，周承富再於109年11月23日21時5分
    許，前往新北市○○區○○路000號前，經警員交付2,000元
    現金與周承富後，周承富即將上開5包毒品咖啡包交付與喬
    裝買家之警員時，經警員表明身分，旋於同日21時10分許，
    遭當場逮捕而未遂，並扣得含有4-甲基甲基卡西酮成分之咖
    啡包5包（驗前總淨重共計13.39公克）及行動電話1支（廠
    牌：APPLE，型號：IPHONE XR，內含門號0000000000號SIM
    卡1張，IMEI：000000000000000）。
二、案經新北市政府警察局新莊分局移請臺灣新北地方檢察署檢
    察官偵查起訴。
    理  由
壹、程序部分：
    按被告以外之人於審判外之陳述，雖不符刑事訴訟法第159
    條之1至同條之4之規定，而經當事人於審判程序同意作為證
    據，法院審酌該言詞陳述或書面陳述作成時之情況，認為適
    當者，亦得為證據；當事人、代理人或辯護人於法院調查證
    據時，知有同法第159條第1項不得為證據之情形，而未於言
    詞辯論終結前聲明異議者，視為有前項之同意，刑事訴訟法
    第159條之5定有明文。查本判決以下所引用各項證據資料中
    屬於被告周承富以外之人於審判外陳述之傳聞證據部分，被
    告、辯護人及檢察官於本院審理中均同意有證據能力（見本
    院卷第78頁），且被告、辯護人及檢察官於調查證據時，已
    知其內容及性質，皆未於言詞辯論終結前聲明異議，本院審
    酌上開證據取得過程並無瑕疵，與本案待證事實間復具有相
    當關聯性，亦無證明力明顯過低之情，認為以之作為本案證
    據核屬適當，依前揭規定，應有證據能力；又以下所引用各
    項非供述證據，經查並無違反法定程序取得之情，依刑事訴
    訟法第158條之4規定反面解釋，亦應有證據能力。
貳、實體方面：
一、認定事實所憑之證據及理由：
    前開全部事實，業據被告於警詢、偵訊、本院準備程序及審
    理時均坦承不諱（見偵卷第31至38頁、第119至121頁、本院
    卷第75至81頁、第134頁、第135頁），核與證人即在場人賴
    鈺婷於警詢、偵查中之證述（見偵卷第39至45頁、第115頁
    、第116頁）大致相符，並有新北市政府警察局新莊分局搜
    索扣押筆錄、扣押物品目錄表、該局光華所警員陳俊毅出具
    之職務報告、警員與暱稱「宅急便24hr」間微信對話紀錄截
    圖及譯文、內政部警政署刑事警察局110年4月8日刑鑑字第
    1098031500號鑑定書各1份、現場與扣押物品照片共10張在
    卷可佐（見偵卷第47頁、第48頁、第57至61頁、第75頁至83
    頁、第149頁、第153頁），此外，復有扣得摻有第三級毒品
    4-甲基甲基卡西酮咖啡包5包可證，足認被告前開任意性自
    白與事實相符，堪以採信。復依被告於警詢及本院均供述：
    我是為了要賺外快，所以去交易毒品等語（見偵卷第36頁、
    本院卷第77頁），足見被告確係為獲取利益而從事本案毒品
    交易，具有營利之意圖明確。綜上，本案事證明確，被告上
    開犯行堪以認定，應依法論科。
二、論罪科刑：
  ㈠論罪部分：
  1.按刑事偵查技術上所謂之「釣魚」，係指對於原已犯罪或具
    有犯罪故意之人，以設計引誘之方式，迎合其要求，使其暴
    露犯罪事證，再加以逮捕或偵辦者而言；則行為人如原即有
    販賣毒品營利之犯意，雖因經警設計誘捕，致實際上不能完
    成毒品交易，然因其原即具有販賣毒品之意思，客觀上又已
    著手於販賣行為，仍應論以販賣毒品未遂罪(最高法院102年
    度台上字第3427號判決意旨參照)。查被告基於販賣第三級
    毒品之犯意而著手販賣之犯行，因警員並無購買毒品之真意
    ，故其犯行自僅成立未遂犯。核被告所為，係犯毒品危害防
    制條例第4條第6項、第3項之販賣第三級毒品未遂罪。
  2.被告意圖販賣而持有第三級毒品之低度行為，為販賣之高度
    行為所吸收，不另論罪。
  3.被告與微信暱稱「宅急便24hr」之人間就上述犯行，有犯意
    聯絡及行為分擔，應依刑法第28條規定，論以共同正犯。
  ㈡科刑部分：
  1.被告所犯販賣第三級毒品未遂犯行，其已著手為販賣第三級
    毒品犯罪行為之實行，惟因警員欠缺購買真意，自始即屬販
    賣行為不能完成，為未遂犯，爰依刑法第25條第2項之規定
    ，按既遂犯之刑度減輕其刑。
  2.另被告自偵查及本院審理中迄今均自白犯罪，業如前述，爰
    依毒品危害防制條例第17條第2項規定減輕其刑，並依法遞
    減之。
  3.又被告雖於為警查獲時，曾供出其毒品上游為微信暱稱「宅
    急便24hr」之人，但其並無提供毒品上游之實際身分致無法
    查獲其他共犯或正犯等情，有新北市政府警察局新莊分局光
    華派出所警員於110年11月11日出具職務報告1份在卷可參（
    見本院卷第121頁），而不符合毒品危害防制條例第17條第1
    項之供出毒品來源，因而查獲其他正犯或共犯之減免刑期規
    定，自無該規定之適用，併此敘明。
  ㈢量刑：
    爰以行為人之責任為基礎，審酌被告無視於國家防制毒品危
    害之禁令，竟欲販賣第三級毒品藉以牟利，助長毒品蔓延，
    若不幸賣出，將致施用者沈迷於毒癮而難以自拔，戕害國民
    身心健康，危害社會治安，所為實應予非難；兼衡其前未曾
    因任何案件經法院論罪處刑之素行紀錄，有臺灣高等法院被
    告前案紀錄表1份存卷可考（見本院卷第15、16頁），其現
    已婚，有1子，需扶養太太及小孩，之前從事水電工作，為
    專科畢業等情，並據其提出戶口名簿及薪資帳戶明細各1份
    為證（見本院卷第83頁、第85頁、第134頁），及其販賣毒
    品種類單一，非居於販毒核心角色，預期可得利益非鉅，犯
    案情節相對較輕，暨其犯後始終坦承犯行，犯後態度良好等
    一切情狀，量處如主文所示之刑，以資懲儆。
  ㈣緩刑宣告：
    末查，被告前未曾因故意犯罪受有期徒刑以上之刑之宣告，
    業如前述。考量其為本案行為時年僅21歲，年紀甚輕，應係
    因一時不知輕重及思慮欠周而為本案犯行，又犯後始終坦承
    犯行，知所錯誤，信其經此偵審教訓，應知警惕，無再犯之
    虞，認所宣告之刑以暫不執行為適當，爰依刑法第74條第1
    項第1款規定宣告緩刑3年，以利自新。另為避免其心存僥倖
    ，能深切記取教訓以建立尊重法治之正確觀念，併依刑法第
    74條第2項第5款、第8款之規定，諭知其應於緩刑期間內依
    檢察官指定之政府機關、政府機構、行政法人、社區或其他
    符合公益目的之機構或團體，提供80小時之義務勞務，並接
    受4小時之法治教育課程，且依刑法第93條第1項第2款規定
    ，應於緩刑期間付保護管束，以觀後效。如有違反上述緩刑
    負擔而情節重大者，而有執行刑罰之必要，依刑法第75條之
    1第1項第4款規定，得為撤銷緩刑宣告事由，附此敘明。
三、沒收：
  ㈠按違禁物，不問屬於犯罪行為人與否，沒收之，刑法第38條
    第1項定有明文。被告著手販賣之附表編號1所示毒品咖啡包
    5包，經鑑驗含有第三級毒品4-甲基甲基卡西酮之成分，有
    內政部警政署刑事警察局110年4月8日刑鑑字第1098031500
    號鑑定書1份在卷可稽，為違禁物，應依刑法第38條第1項規
    定宣告沒收；又上開毒品咖啡包之外包裝袋5袋，衡情應有
    沾附微量毒品成分難以析離，亦無析離之實益與必要，應視
    同經查獲之第三級毒品，依上開規定併予宣告沒收。至鑑驗
    用罄部分，既已滅失，則毋庸再為沒收之諭知。
  ㈡扣案如附表編號2所示之廠牌APPLE，型號IPHONE XR手機1支
    （內含門號0000000000號SIM卡1張，IMEI：00000000000000
    0），為被告所有，供本案著手販賣第三級毒品，聯繫共犯
    「宅急便24hr」所用之物乙節，業經被告於本院準備程序供
    述明確（見本院卷第80頁），應依毒品危害防制條例第19條
    第1項之規定，宣告沒收。
據上論斷，應依刑事訴訟法第299條第1項前段，毒品危害防制條
例第4條第3項、第6項、第17條第2項、第19條第1項，刑法第11
條、第28條、第25條第2項、第74條第1項第1款、第2項第5款、
第8款、第93條第1項第2款、第38條第1項，判決如主文。
本案經檢察官李佳穎提起公訴，檢察官王凌亞到庭執行職務。
中    華    民    國   110    年    12    月    9     日
                刑事第十庭  審判長法  官  謝梨敏
                                  法  官  謝茵絜
                                  法  官  黃秀敏
上列正本證明與原本無異。
如不服本判決，應於判決送達後 20 日內敘明上訴理由，向本院
提出上訴狀 (應附繕本)，上訴於臺灣高等法院。其未敘述上訴
理由者，應於上訴期間屆滿後 20 日內向本院補提理由書「切勿
逕送上級法院」。
                                  書記官  劉曉謙
中    華    民    國   110    年    12    月    9     日
附錄論罪科刑法條：
毒品危害防制條例第4條
製造、運輸、販賣第一級毒品者，處死刑或無期徒刑；處無期徒
刑者，得併科新臺幣3千萬元以下罰金。
製造、運輸、販賣第二級毒品者，處無期徒刑或10年以上有期徒
刑，得併科新臺幣1千5百萬元以下罰金。
製造、運輸、販賣第三級毒品者，處7年以上有期徒刑，得併科
新臺幣1千萬元以下罰金。
製造、運輸、販賣第四級毒品者，處5年以上12年以下有期徒刑
，得併科新臺幣5百萬元以下罰金。
製造、運輸、販賣專供製造或施用毒品之器具者，處1年以上7年
以下有期徒刑，得併科新臺幣1百50萬元以下罰金。
前五項之未遂犯罰之。
 
附表
┌──┬──────┬─────────┬──────────────────┐
│編號│名稱        │數量              │備註                                │
│    │            │                  │                                    │
├──┼──────┼─────────┼──────────────────┤
│1   │4-甲基甲基卡│伍包(驗前總毛重： │內政部警政署刑事警察局110年4月8日刑 │
│    │西酮        │20.04公克，包裝總 │鑑字第1098031500號鑑定書1份（見偵卷 │
│    │            │重約6.65公克，驗前│第149頁）鑑驗結果：                 │
│    │            │總淨重約13.39公克 │一、送驗證物：                      │
│    │            │）                │毒品咖啡包，5包，分別予以編號1至5。 │
│    │            │                  │二、編號1至5:                       │
│    │            │                  │經檢視均為紅色包裝，外觀型態均相似。│
│    │            │                  │㈠驗前總毛重20.04公克(包裝總重約6.65│
│    │            │                  │  公克），驗前總淨重約13.39公克。   │
│    │            │                  │㈡隨機抽取編號4鑑定：               │
│    │            │                  │經檢視含橘色粉末。                  │
│    │            │                  │1、淨重2.73公克，取1.34公克鑑定用罄 │
│    │            │                  │，餘1.39公克。                      │
│    │            │                  │2、檢出第三級毒品”4-甲基甲基卡西酮 │
│    │            │                  │   ”(4-methylmethcathinone、Mep    │
│    │            │                  │   hedrone、4-MMC)成分              │
│    │            │                  │3、純度約9 %。                      │
│    │            │                  │㈢依據抽測純度值，推估編號1至5均含4-│
│    │            │                  │甲基甲基卡西酮之驗前總純質淨重約1.20│
│    │            │                  │公克。                              │
├──┼──────┼─────────┼──────────────────┤
│2   │智慧型手機廠│壹支（含門號091415│IMEI碼：                            │
│    │牌:APPLE，型│1091號SIM卡壹張） │000000000000000                     │
│    │號IPHONE XR │                  │                                    │
└──┴──────┴─────────┴──────────────────┘